【裁判字號】    97,訴,968
【裁判日期】    980427
【裁判案由】    毒品危害防制條例
【裁判全文】
臺灣桃園地方法院刑事判決               97年度訴字第968號
公  訴  人  臺灣桃園地方法院檢察署檢察官
被      告  丙○○
                    樓（
選任辯護人  何豐行律師
            謝孟馨律師
            邱奕澄律師
被      告  丁○○
                    （
選任辯護人  吳恩篤律師
上列被告等因違反毒品危害防制條例案件，經檢察官提起公訴（
97年度偵字第12567、12568號），本院判決如下：
    主  文
丙○○犯如附表一編號一至五所示之罪，各應處罪刑及宣告之從
刑，詳如附表一編號一至五所示。應執行有期徒刑貳拾年，未扣
案如附表三編號一至四所示販賣第一、二級毒品所得財物沒收，
如全部或一部不能沒收時，以其財產抵償之。
丙○○被訴於民國九十五年六月起至同年十月止之販賣第二級毒
品二次部分，暨於民國九十六年九月二十五日與丁○○共同販賣
第二級毒品一次部分，均無罪。
丁○○犯如附表二編號一至二所示之罪，均累犯，各應處罪刑及
宣告之從刑，詳如附表二編號一至二所示。應執行有期徒刑拾貳
年，扣案如附表四編號一所示之第二級毒品沒收銷燬之；扣案如
附表四編號二至五所示之物，均沒收；未扣案如附表四編號六至
七所示販賣第二級毒品所得財物沒收，如全部或一部不能沒收時
，以其財產抵償之。
丁○○被訴於民國九十六年九月二十五日與丙○○共同販賣第二
級毒品一次部分，暨於民國九十六年十一月底某日販賣第二級毒
品一次部分，均無罪。
    事  實
一、丁○○前於民國84年間因違反麻醉藥品管理條例案件，經法
    院判處有期徒刑8 月確定，又於85年間因犯竊盜、贓物等罪
    ，經法院判處有期徒刑1 年2 月、8 月、6 月確定，以上4
    罪經臺灣高等法院裁定應執行有期徒刑2 年8 月確定；又於
    87年間因犯竊盜、偽造文書等罪，經法院判處有期徒刑1 年
    6 月、3 月，應執行有期徒刑1 年8 月確定，上開各罪於88
    年3 月16日入監接續執行後，於89年12月2 日縮短刑期假釋
    出獄。詎丁○○仍不知悔改，竟於假釋付保護管束期間之90
    年間違反槍砲彈藥刀械管制條例案件，經法院判處有期徒刑
    3 月確定，再於91年間違反毒品危害防制條例案件，經法院
    判處有期徒刑10月確定，以上2 罪經臺灣高等法院裁定應執
    行有期徒刑1 年確定；復於93年間因犯贓物罪，經法院判處
    有期徒刑5 月確定，以上各罪所判處之有期徒刑1 年、5 月
    與撤銷前開假釋所應執行之殘刑1 年2 月3 日，於92年3 月
    6 日入監接續執行後，甫於94年8 月9 日縮短刑期執行完畢
    （就丁○○本案所涉犯罪構成累犯）。
二、丙○○明知海洛因及甲基安非他命分別為毒品危害防制條例
    第2 條第2 項第1 款及第2 款所規定之第一級毒品及第二級
    毒品，不得非法販賣，竟意圖營利，分別基於販賣第一級毒
    品海洛因、第二級毒品甲基安非他命之犯意，各於附表一編
    號一至五所示之時間、地點，利用附表一編號一至五所示之
    聯絡方式，以附表一編號一至五所示之數量、價格，販賣如
    附表一編號一至五所示之第一、二級毒品予附表一編號一至
    五所示之販賣對象（其中如附表一編號二所示販賣第二級毒
    品犯行因未完成交易而止於未遂）。
三、丁○○亦明知甲基安非他命為毒品危害防制條例第2 條第2
    項第2 款所規定之第二級毒品，不得非法販賣，竟意圖營利
    ，分別基於販賣第二級毒品甲基安非他命之犯意，各於附表
    二編號一、二所示之時間、地點，利用附表二編號一、二所
    示之聯絡方式，以附表二編號一、二所示之數量、價格，販
    賣第二級毒品甲基安非他命予附表二編號一、二所示之販賣
    對象。嗣於97年5 月21日下午2 時許，經警持本院搜索票至
    丁○○位於新竹縣湖口鄉○○街23號住處執行搜索，當場扣
    得如附表四編號一所示之第二級毒品3 包，及丁○○所有，
    如附表四編號二至五所示之供或備供其犯本案販賣第二級毒
    品罪所用之物。
四、案經桃園縣政府警察局楊梅分局報告臺灣桃園地方法院檢察
    署檢察官偵查起訴。
    理  由
甲、證據能力部分：
壹、按刑事訴訟法採行直接審理原則及言詞審理原則，並保障被
    告之反對詰問權，於刑事訴訟法第159 條第1 項明定被告以
    外之人於審判外之言詞或書面陳述，除法律有規定者外，原
    則上不得作為證據。然為兼顧現實需要及真實之發現，乃本
    於例外從嚴之立場，許於具備必要性及可信性之特別情況下
    ，例外地承認其有證據能力。而被告以外之人於檢察事務官
    、司法警察官或司法警察調查中所為之陳述，基於實體發現
    真實之訴訟目的，依第159 條之2 規定，如與審判中之陳述
    不符時，經比較結果，其先前之陳述，相對具有較可信之特
    別情況，且為證明犯罪事實存否所必要者，或於審判中有第
    159 條之3 各款情形之一，經證明其調查中所為陳述具有可
    信之特別情況，且為證明犯罪事實之存否所必要者，則例外
    地賦與證據能力。次按刑事訴訟法第159 條之1 所規定被告
    以外之人於偵查中向檢察官所為之陳述，除顯有不可信之情
    況者外，得為證據。其立法理由係以偵查中對被告以外之人
    所為之偵查筆錄，或被告以外之人向檢察官所提之書面陳述
    ，性質上均屬傳聞證據，且常為認定被告有罪之證據，自理
    論上言，如未予被告反對詰問、適當辯解之機會，一律准其
    為證據，似與當事人進行主義之精神不無扞格之處，對被告
    之防禦權亦有所妨礙，然刑事訴訟法規定檢察官代表國家偵
    查犯罪、實施公訴，依法有訊問被告、證人、鑑定人之權，
    且實務運作時，偵查中檢察官向被告以外之人所取得之陳述
    ，原則上均能遵守法律規定，不致違法取供，其可信性甚高
    ，為兼顧理論與實務，而對被告以外之人於偵查中向檢察官
    所為之陳述，除顯有不可信之情況者外，得為證據。乃同法
    第159 條第1 項所謂得作為證據之「法律有規定者」之一，
    為有關證據能力之規定，係屬於證據容許性之範疇。而被告
    之反對詰問權係指訴訟上被告有在公判庭當面詰問證人，以
    求發現真實之權利，此與證據能力係指符合法律所規定之證
    據適格，而得成為證明犯罪事實存在與否之證據資格，性質
    上並非相同（最高法院96年度台上字第7448號判決要旨參照
    ）。
貳、茲就本案公訴人引為證明被告丙○○、丁○○犯罪事實之證
    據方法，關於證據能力認定如下：
一、證人林秋棉、己○○、甲○○、戊○○於檢察官訊問時所為
    證述，均為被告以外之人於審判外之陳述，固屬傳聞證據，
    惟本院審酌證人林秋棉、己○○、甲○○、戊○○業經檢察
    官告知具結之義務及偽證之處罰後具結而為陳述，並無何顯
    有不可信之情況，認均得為本案證據。
二、證人甲○○、戊○○於警詢中所為陳述，均為被告以外之人
    於審判外之陳述，屬傳聞證據，被告丁○○之選任辯護人雖
    在準備程序爭執此部分之證據能力（見本院卷(一)第60頁），
    然公訴人既未將該審判外之陳述引為本案證據，本院亦不將
    之作為本案被告丙○○、丁○○論罪之依據，是已無就此部
    分之證據能力多所論述之必要。然證人甲○○、戊○○於警
    詢中所為之陳述，雖不得以之直接作為認定犯罪事實與否之
    證據，但參酌現行刑事訴訟法第166 條之1 第2 項、第3 項
    第6 款，第166 條之2 之規定及行反詰問時，容許以陳述人
    先前不一致之陳述作為彈劾證據之法理，非不得以之作為彈
    劾證據，用來爭執被告、證人、鑑定人陳述之證明力（最高
    法院94年度台上字第6881號判決意旨參照）。
三、本案其餘所引用之供述及非供述證據，經本院依法踐行調查
    證據程序，檢察官、被告及其選任辯護人均不爭執各該證據
    之證據能力，且亦查無依法應排除其證據能力之情形，是後
    述所引用證據之證據能力均無疑義。
乙、有罪部分：
壹、認定被告丙○○有事實欄所載犯罪事實所憑之證據：
一、訊據被告丙○○矢口否認有何販賣第一、二級毒品犯行，辯
    稱：林秋棉係伊朋友之女朋友，伊忘記有無使用過00000000
    00號行動電話，且伊根本不認識己○○，伊沒有販賣毒品給
    林秋棉、己○○等人云云。本院查：
（一）被告丙○○販賣第二級毒品予證人林秋棉部分：
  １、關於被告丙○○販賣第二級毒品予證人林秋棉之查獲經過
      ，係經依法聲請核發通訊監察書，對證人林秋棉持用之00
      00000000號行動電話進行監聽，發現證人林秋棉與000000
      0000、0000000000號行動電話之持用人，有以下通話記錄
      ：
    (1)95年11月10日20時53分41秒（A ：證人林秋棉；B ：0000
      000000號行動電話持用人徐才煌）
      A ：「喂」
      B：「妳有沒有聯絡到阿國」
      A：「你要請他幫你拿嗎」
      B：「拿女生的」
      A：「我回去再跟他說，我現在要去張姐那邊」
      B：「價錢太高了，可不可以低一點」
      A：「好，等一下我順便幫你問」
      B：「半兩」
      A：「好啦，我在幫你問，可以的話價位低一些」
      B：「對」
    (2)95年11月10日21時08分08秒（A ：證人林秋棉；B ：徐才
      煌）
      A：「喂」
      B：「妳人在外面嗎」
      A：「新竹」
      B：「回來你再打電話給我」
      A：「好」
    (3)95年11月11日0 時50分4 秒：證人林秋棉撥打電話給徐才
      煌，惟徐才煌未接電話。
    (4)95年11月11日0 時51分05秒（A ：證人林秋棉；B ：0000
      000000號行動電話持用人即徐才煌之妻）
      B：「喂」
      A：「你先生呢」
      B：「還沒回來，有什麼事嗎」
      A：「叫我去幫他拿硬的，現在幫他拿回來，還不過來拿
      ，現在是怎樣，人家在等了」
      B：「你就幫他拿回來，他哪時候請你拿的」
      A：「張姐那邊的啦」
      B：「我不清楚，他就找到台北那個人」
      A：「他說張姐那邊說安非他命是捧場的而已」
      B：「多少啦」
      A：「半兩36,000元」
    (5)95年11月11日2 時21分56秒（A ：證人林秋棉；B ：0000
      000000號行動電話持用人即被告丙○○）
      B：「喂」
      A：「妳還在家裡嗎」
      B：「還在家裡啊」
      A：「姐，半兩應該是17.5公克，我現在在這邊啊，他們
      怎麼給我17而已」
      B：「因為你之前要1/4所以才秤這樣給妳」
      A：「8.5加8.5還差0.5」
      B：「0.5還這麼計較」
      A：「妳跟他講」
      B：「他人走了」
      B：「有人0.5扣2000的」
      A：「妳剛不講」
      B：「還在家裡啊」
      A：「我剛到他家而已，他去台北剛回來」
      B：「我現在要出去，妳不要再過來」
      A：「好，改天再過去 」
      B：「白天再來」
      A：「我們現在約白天好了」
      B：「半個嗎」
      A ：「0.5 明天再補他」
      B ：「那個男的嗎，好啦，明天我再跟他講啦」
      A ：「好啦 」
      B：「過那麼久才來講，剛不講」
      A：「他秤2個1/4應該插0.5沒錯啦」
      B：「好啦」
      A：「那明天再叫他補啦」
      B：「為了0.5下來哦」
      A：「你不是要去湖口，你要坐車去哦 」
      B：「不一定啦」
      A：「好啦」
    (6)95年11月11日13時45分52秒（A ：證人林秋棉；B ：被告
      丙○○）
      B：「喂」
      A：「姐，我們大約4-5點的時候會上去拿半兩哦」
      B：「好」
      A：「我現在等人下班過來載我而已」
      B：「好」
      A：「我再問還有沒有人要拿」
      B：「好，妳再跟我講多少好不好」
      A：「好」
      B：「大概多少」
      B：「確定的就是我要的半兩」
      A：「好」
    (7)95年11月12日1 時8 分58秒（A ：證人林秋棉；B ：徐才
      煌）
      A：「喂」
      B：「妳在做什麼」
      A：「我才剛從張姐那邊回來，你那0.5在我這裡」
      B：「0.5還我」
      A：「那我晚一點拿過去還你」
      （以上通話內容詳參臺灣桃園地方法院檢察署97年度偵字
      第12567 號卷第76頁反面-78 頁反面通訊監察譯文），並
      經證人林秋棉於檢察官訊問時結證稱：伊於95年11月10日
      20時53分打電話給被告丙○○，要去竹東跟被告丙○○買
      2 公克安非他命，被告丙○○算伊7,500 元，因為該次伊
      騎機車下去，所以印象比較深刻，該次伊也幫徐才煌向被
      告丙○○買半兩安非他命，被告丙○○說價錢是36,000元
      ，但還沒付錢，徐才煌說東西不行，就將貨退給被告丙○○。95年11月11日2 時21分的通話內容就是伊幫徐才煌向
      被告丙○○購買安非他命，但徐才煌說東西品質很不好，
      伊就直接下竹東去跟被告丙○○換，後來東西重量不夠，
      被告丙○○只給17公克，少了0.5 公克，被告丙○○說要
      補給徐才煌。95年11月11日13時42分的通話內容是另外要
      再購買半兩，但該次被告丙○○說沒有東西，後來沒有交
      易成功等情在卷（見臺灣桃園地方法院檢察署97年度偵字
      第12568 號卷第92頁）。本件由證人林秋棉在檢察官訊問
      時之證述，對照前揭通訊監察譯文，可知證人林秋棉確於
      95年11月10日晚間8 時53分許，與持用0000000000號行動
      電話之徐才煌聯絡，明白表示其正欲至被告丙○○位於新
      竹之住處（此可佐證證人林秋棉當時確因自己之需要，正
      欲向被告丙○○購買第二級毒品，證人林秋棉證述其於95
      年11月10日向被告丙○○購買7,500 元甲基安非他命之證
      詞非虛），並允諾幫徐才煌向被告丙○○詢問毒品價格、
      購買毒品，其間徐才煌亦撥打電話請證人林秋棉自新竹返
      回時與其聯繫，而證人林秋棉復於翌日凌晨0 時51分許撥
      打電話給徐才煌，惟徐才煌並未接電話，證人林秋棉仍再
      撥打電話給徐才煌之妻，表示已將半兩36,000元之甲基安
      非他命買回，同日凌晨2 時21分許，因發現被告丙○○交
      付之毒品重量短少0.5 公克，隨即打電話向被告丙○○抱
      怨，顯見於95年11月10日晚上8 時53分至翌日（11日）凌
      晨2 時21分止，證人林秋棉應已至被告丙○○位於新竹縣
      竹東鎮約定之地點，完成第二級毒品甲基安非他命之交易
      無誤。另於95年11月11日下午1 時45分許，證人林秋棉又
      撥打電話向被告丙○○表示欲購買半兩的甲基安非他命，
      惟依卷附之是日通訊監察譯文所示，僅有證人林秋棉於翌
      日（12日）凌晨1 時18分許與徐才煌聯絡時，表示已自被
      告丙○○住處返回桃園，並已帶回前短少之0.5 公克甲基
      安非他命，故雖可證實證人林秋棉在95年11月12日確至被
      告丙○○之住處，並帶回前日短少之0.5 公克甲基安非他
      命，然就證人林秋棉所欲購買之半兩甲基安非他命究有無
      完成交易，證人林秋棉在檢察官訊問時已明白證述該次並
      未交易成功，在本院審理時復就95年11月11日與被告丙○○間之毒品交易情節結證述：伊是有要去跟被告丙○○買
      安非他命，但沒有拿成功，因東西真的不好等語（參見本
      院卷(一)第115-116 頁），是就95年11月11日約定交易半兩
      甲基安非他命之犯罪事實，既不能證明確已完成交易，應
      認僅止於未遂。
  ２、證人林秋棉於本院審理時固翻異前詞，先結證稱：伊的毒
      品來源是徐才煌及王建輝，伊在自己被訴販賣毒品案件時
      ，有說過跟被告丙○○拿毒品，係因伊剛被抓時，警察有
      拿通訊監察譯文給伊看，裡面有提到被告丙○○，並告訴
      伊如果供出被告丙○○的話，伊的罪會比較輕，且可交保
      ，伊在檢察官訊問時所說的內容都是警察局時，警察要伊
      講的，伊所說的數量、價錢、地點都是伊自己編的，伊在
      檢察官訊問作證時說謊。伊也沒有於95年11月10日騎車到
      竹東鎮○○路跟被告丙○○買安非他命，當時是徐才煌要
      伊跟被告丙○○買半兩安非他命，但伊沒有跟被告丙○○
      拿，係跟王建輝拿的云云（詳參本院卷(一)第111-113 頁）
      ，然證人林秋棉在經提示前揭通訊監察譯文後，則又改稱
      ：伊有請被告丙○○幫伊調半兩的安非他命，但不是伊要
      買，係徐才煌要買，伊本來跟王建輝買，因王建輝的東西
      不好，所以退回去，伊再請被告丙○○幫伊調，但毒品拿
      到並交給徐才煌後，徐才煌又說東西品質不好，經秤量又
      發現短少0.5 公克，但伊自己沒有騎車去跟被告丙○○買
      2 公克、7,500 元的安非他命，伊係叫徐才煌自己去跟被
      告丙○○拿，因為徐才煌有開車云云（參本院卷(一)第114-
      115 頁），復再證稱：伊有跟被告丙○○買毒品，伊都是
      打電話跟被告丙○○聯絡後，去竹東跟她拿，有1 次有拿
      到，但東西不好，伊又退回去給被告丙○○，有1 次被告
      丙○○不在，伊有拿到的該次是在被告丙○○家附近的圓
      環交易，半兩的價格是5 萬多元，係被告丙○○叫其朋友
      拿給伊。伊幫徐才煌跟被告丙○○買的該次，伊原本要買
      ，但東西真的不好，所以伊沒有買，只有幫徐才煌拿半兩
      安非他命，後來95年11月11日又幫徐才煌跟被告丙○○買
      半兩安非他命，當時被告丙○○有交付安非他命給伊，但
      是伊試了之後，發現品質不好，當場退還給被告丙○○云
      云（參見本院卷(一)第117-119 、124-125 頁）。細譯證人
      林秋棉在本院審理時之證詞，其固然已坦承向被告丙○○
      購買第二級毒品，然就相關交易細節，前後反覆不一，復
      與卷附其承認確為與被告丙○○聯繫購買第二級毒品之通
      訊監察譯文不符，不難窺見證人林秋棉之證詞有刻意迴護
      被告丙○○之情，要難以證人林秋棉在本院審理時所為證
      述與其在檢察官訊問時所為證述核有齟齬，即全盤推翻其
      在檢察官訊問時所為與卷內證據資料相符之證述，而逕為
      有利被告丙○○之認定。
（二）被告丙○○販賣第一、二級毒品予證人己○○部分：
  １、證人己○○於檢察官訊問時結證稱：伊於95年11月30日下
      午1 時27分及39分打電話給被告丙○○，該次係要購買安
      非他命2,000 元，電話中說的「男的」是指安非他命，「
      2 張」是指2,000 元，另同日晚上6 時16分、6 時30分伊
      打電話給被告丙○○是要購買海洛因1,000 元，電話中「
      軟的」係指海洛因，「1 張」是指1,000 元。伊又於95年
      12月8 日打電話給被告丙○○購買海洛因1,000 元，該次
      是約在被告丙○○竹東的住處交易，被告丙○○住處有一
      家維多利亞的店，伊有一台別克的車子，「速霸路」的車
      子係伊妹妹的。上開3 次的交易都有完成，並拿到毒品，
      伊係要跟被告丙○○購買毒品，不是要與她合買或請她代
      買毒品等語（參見臺灣桃園地方法院檢察署97年度偵字第
      1256 7號卷第198-199 頁），在本院審理時亦到庭結證述
      ：伊綽號叫「小葉」、「阿葉」，伊於95年11、12月間有
      使用0000000000號行動電話，並使用一台車號JX-5965 號
      白色別克的車輛，伊妹妹名下則有一台銀色「速霸路」的
      車輛。伊經過朋友介紹認識「張姐」即被告丙○○，當時
      被告丙○○住在竹東圓環附近，附近有中華電信、7-11及
      一間維多利亞商店，伊只有在要向被告丙○○拿毒品時才
      會打電話跟她聯絡，約定時間、地點去向被告丙○○拿。
      伊有跟被告丙○○買過安非他命及海洛因。伊於95年11月
      30日13時27分有打電話給被告丙○○向她買1,000 元安非
      他命，當時伊有說要拿2 張，但去了之後想說只買1,000
      元就好；同日下午6 時16分27秒伊也有打電話給被告丙○○拿1,000 元海洛因，此次也有拿到，伊都是要跟被告丙○○購買毒品，並不是請被告丙○○代買或合買等情明確
      （見本院卷(二)第60-67 頁），並有以下證人己○○以其所
      持用之0000000000號行動電話與被告丙○○使用之000000
      0000號行動電話之通話紀錄為證（以下通話內容詳參臺灣
      桃園地方法院檢察署97年度偵字第12567 號卷第189-190
      頁通訊監察譯文）：
    (1)附表一編號三部分：
      通話時間：95年11月30日13時27分34秒（A ：被告丙○○；B ：證人己○○）
        B：「喂，我是上次阿政（音譯）介紹來的，我是阿葉
        （音譯），開別克那個，你有男的嗎」
        A：「你要幾張呢」
        B：「2張」
        A：「好，那你等下過來拿」
      通話時間：95年11月30日13時39分05秒（A ：被告丙○○；B ：證人己○○）
        B：「喂，我到了」
        A：「你住新竹還是竹東」
        B：「我住竹東」
        A：「好」
    (2)附表一編號四部分：
      通話時間：95年11月30日18時16分27秒（A ：被告丙○○；B ：證人己○○）
        B：「喂，我是下午跟你拿硬的那個，你那邊有沒有軟
        的」
        A：「你要多少」
        B：「1張」
        A：「好」
        B：「我等下開銀色SUBARU」
        A：「好」
      通話時間：95年11月30日18時30分09秒（A ：被告丙○○；B ：證人己○○）
        B ：「喂，我到了」
    (3)附表一編號五部分：
      通話時間：95年12月8 日19時54分13秒（A ：被告丙○○；B ：證人己○○）
        B：「喂，張姐，我阿業（音譯），1 張軟的」
        A：「哦。」
        B：「7-11嗎」
        A：「呃，維多利亞這邊」
        B：「維多利亞?那裡啊」
        A：「就中華電信這裡啊，168這邊」
        B：「電信局旁邊啊」
        A：「對」
        B：「我等下就到了」
      通話時間：95年12月8 日19時57分13秒（A ：被告丙○○；B ：證人己○○）
        B：「喂，我到了」
        A：「等一下，我剛到家」
        B：「好」
      由前揭證人己○○之證述，對照上開通訊監察所得之通話
      紀錄可知，證人己○○確實係以其使用之0000000000號行
      動電話與被告丙○○聯絡，告知被告丙○○欲購買之毒品
      種類、數量，約明交易之地點後，再至交易地點完成交易
      ，故證人己○○前揭證述向被告丙○○購買第一、二級毒
      品之證詞，要非虛妄，堪值採信。
  ２、又證人己○○於本院審理時，已就95年11月30日向被告丙○○購買第二級毒品之金額，改證稱：伊於該次雖說好要
      買2,000 元，但是到了之後，伊想只買1,000 元就好等語
      （見本院卷(二)第64-65 頁），本院審酌前揭通訊監譯文內
      容，確實不能得知證人己○○是否有依約定之數量交易，
      證人己○○向被告丙○○購買之毒品金額既經證人己○○
      當庭更正，並證述並未依電話聯絡內容交易之理由，自應
      依證人己○○在本院之證述，認定其於95年11月30日下午
      1 時許，與被告丙○○交易第二級毒品之金額為1,000 元
      。另證人己○○於本院審理時，初雖證稱：伊於95年11月
      30日下午6 時16分以電話聯絡被告丙○○欲購買安非他命
      及海洛因各1,000 元，當天係到約定的地點時，又向被告
      丙○○拿安非他命等語，然經檢察官進一步詰問並提示通
      訊監察譯文內容後，已確認其係向被告丙○○購買海洛因
      無誤（參本院卷(二)第65-66 頁），衡以證人己○○至本院
      作證時之時間為98年3 月18日，已距其向被告丙○○購買
      毒品時之95年11月30日，時隔2 年餘，且證人己○○亦證
      述向被告丙○○購買毒品之種類包含第一、二級毒品，故
      其至本院作證時，對於當時確實交易之毒品種類、數量之
      記憶，或有些許之記憶模糊或混淆，要屬人情之常，既經
      輔以通訊監察譯文喚起證人己○○之記憶後，其所為證述
      ，復與卷內證據資料相符，自不得僅以其一度記憶混淆之
      證詞，即謂證人己○○前後證述矛盾，俱不可採。
（三）又被告丙○○雖飾詞否認曾使用0000000000號行動電話，
      然證人林秋棉、己○○均到庭作證，前揭通訊監察譯文所
      示通話內容確實為其等與被告丙○○之通話紀錄，且本案
      係經依法對持用0000000000號行動電話之人發通訊監察書
      ，並進行監聽，於95年12月7 日9 時56分50秒，復有以下
      之通話內容：「喂，是丙○○小姐嗎？」、「（00000000
      00號電話持用人）對」、「我一直通知你到派出所簽一下
      訪查表」（見臺灣桃園地方法院檢察署97年度偵字第1256
      7 號卷第180 頁反面通訊監察譯文），顯見0000000000號
      行動電話在95年11、12月間確為被告丙○○所持用，被告
      丙○○空言否認使用上開行動電話，無非圖卸刑責之詞，
      不足採信。
（四）查販賣海洛因、甲基安非他命毒品係違法行為，非可公然
      為之，且有其獨特之販售通路及管道，復無公定價格，容
      易增減分裝之份量，而每次買賣之價量，可能隨時依雙方
      關係深淺、資力、需求量及對行情之認知、來源是否充裕
      、查緝鬆嚴、購買者被查獲時供述購買對象之可能風險評
      估等，而異其標準，非可一概而論，本件被告丙○○既不
      承認其有上揭販賣海洛因、甲基安非他命之事實，本院自
      無從查得其販入海洛因、甲基安非他命之真正價格及其是
      否因非法販賣海洛因、甲基安非他命予上揭證人林秋棉、
      己○○等人而獲得具體利潤之金額，然按近年來政府為杜
      絕毒品之氾濫，對於查緝施用及販賣毒品之工作，無不嚴
      加執行，販賣毒品罪又係重罪，設若無利可圖，衡情一般
      持有毒品之人當無輕易將所持有之海洛因、甲基安非他命
      轉售他人而甘冒於再次向他人購買時，而有被查獲移送法
      辦之危險之理，且不論是海洛因或甲基安非他命，均可任
      意分裝或增減其份量，而每次買賣之價量，亦隨時隨雙方
      關係之深淺、當時之資力、需要程度及對行情之認知等因
      素而為機動調整，因之販賣之利得，除經坦承犯行，或帳
      冊價量均臻明確外，委難察得實情，職是之故，縱未確切
      查得販賣賺取之實際差價，但除別有事證，足認係按同一
      價格轉讓，確未牟利外，尚難執此即認非法販賣之事證有
      所不足，致知過坦承者難辭重典，飾詞否認者反得逞僥倖
      ，而失情理之平。而被告丙○○與證人林秋棉、己○○等
      人間並無特殊重要情誼或至親關係，被告竟費心自甘承受
      重典，涉險販賣第一、二級毒品，當有牟利之圖。是被告
      丙○○販賣海洛因、甲基安非他命有營利之意圖，應可認
      定。
二、綜上所述，本件事證已臻明確，被告丙○○販賣第二級毒品
    甲基安非他命予證人林秋棉2 次、證人己○○1 次，及販賣
    第一級毒品海洛因予證人己○○2 次之犯行，均堪認定，應
    依法論科。
貳、認定被告丁○○有事實欄所載犯罪事實所憑之證據：
一、訊據被告丁○○矢詞否認有何販賣第二級毒品犯行，辯稱：
    甲○○、戊○○都是到伊住處一起施用，都沒有用錢跟伊買
    毒品，伊與甲○○曾經一起出錢向峰哥購買毒品，而戊○○
    係與伊一起出錢向一個叫阿漢的人買，購得的毒品是當場分
    ，伊沒有從中賺錢，伊與甲○○、戊○○都是聯絡對方有無
    毒品可一起施用云云。本院查：
（一）被告丁○○販賣第二級毒品予證人甲○○部分：
  １、證人甲○○於檢察官訊問時結證稱：0000000000號行動電
      話係伊所使用，伊於96年3 月2 日打電話給被告丁○○之
      通話內容裡，干貝、鮑魚1 箱係指安非他命1 公克，被告
      丁○○回答1 箱4 毛是指4,000 元，2 塊是指20,000元，
      1/8 是指4 包，該次被告丁○○開車到湖口交流道交易，
      伊買了3 公克12,000元的安非他命，至於在通話內容所講
      的老闆，是為了掩護毒品交易的暗語等語明確（見臺灣桃
      園地方法院檢察署97年度偵字第12568 號卷69頁），又本
      案經依法聲請核發通訊監察書（見臺灣桃園地方法院檢察
      署97年度偵字第12568 號卷第125-126 頁），對被告丁○○使用之0000000000號行動電話進行監聽，於96年3 月2
      日13時29分36秒確有以下與證人甲○○使用之0000000000
      號行動電話之通話紀錄，2 人之通話內容略以（A ：證人
      甲○○；B ：被告丁○○）：『B ：喂。A ：明哥，桃園
      小胡，你們過年干貝鮑魚禮盒還有嗎？1 箱多少錢，買5
      箱有沒有比較便宜一點。B ：5 箱啊！1 箱4 毛，5 箱2
      塊。A ：以前跟你拿5 箱才17500 ，為什麼現在要2 塊。
      B ：我為什麼跟你講2 塊你知道嗎，現在物價上漲。A ：
      過年前價錢為何過完年還要漲價。B ：你跟你老闆講上次
      你來的時候我剛好還有存貨，所以說我還是照原價走，我
      這次進來的貨，還是照原價走，都是老顧客我沒差，你跟
      你老闆講5 箱我算18好了，我跟你減2 毛，再下去就沒搞
      頭了。A ：這樣啊，老顧客了，希望能夠有點空間。B ：
      就是這樣所以減2 毛，1 箱45啦。A ：1 箱45，所以我這
      次才說5 箱才可跟你談。B ：所以下2 毛。A ：4 箱也是
      一樣嗎。B ：4 箱就沒有減2 毛。A ：8 分之1 是4 箱還
      是5 箱。B ：你算嘛，不用我講，你自己可以算得出來啊
      。A ：嗯，下午我派車去載。B ：下午我不敢講，現在大
      家都很吃緊情況，我現在手頭還有你盡快。A ：到底夠不
      夠，我現在路上。B ：夠，你什麼時候到。A ：我在楊梅
      2 點半到。B ：你他媽的你在楊梅10分鐘就可以到了，為
      什麼會那麼久，你不要誤人誤己。A ：我什麼時候講過那
      個。B ：我這邊留給你到時候你又沒來。A ：我有這種記
      錄嗎，沒有吧。B ：有。A ：我有跟你說來了就沒來嗎。
      B ：有來，處理沒有那個量啊。A ：想說數量多可否空間
      。B ：給你賺2 毛啦，油錢都夠了。A ：是啦，看有無小
      禮物包一點給我們。B ：好啦，包一點給你們，你介紹生
      意來我當然會包一點給你啦。A ：好。』（以上通話內容
      詳參臺灣桃園地方法院檢察署97年度偵字第12568 號卷第
      62頁通訊監察譯文）。雖前揭對話內容未明確提及買賣毒
      品之字眼，惟販賣毒品為查緝甚嚴之犯罪，而偵查機關使
      用通訊監察之偵查手段偵查犯罪，亦為公眾週知之事實，
      行為人自不可能公然在電話中詳述毒品種類及交易細節，
      僅須對話者之間瞭解對話內涵即為已足，證人甲○○復已
      就其與被告丁○○上開對話內容之真意，在檢察官訊問時
      證述明確，顯見證明證人甲○○於檢察官訊問時證述其於
      96年3 月2 日向被告丁○○購買甲基安非他命12,000元之
      情，並非虛構，堪值採信。
  ２、被告丁○○固辯稱：其係與證人甲○○一起施用毒品，並
      曾一起出資購買毒品云云，然已與證人甲○○前開證述不
      符，且由上揭通話內容可知，證人甲○○以干貝鮑魚禮盒
      代表毒品，詢問被告丁○○是否有貨源，被告丁○○亦直
      接向其表示其目前有貨源，且二人就價格亦可直接商議，
      與一般社會上買賣雙方直接交易之情況並無不同，若為合
      資向第三人購買，被告丁○○自無可能未詢問該第三人是
      否有貨源、價格如何計算，即逕行回答證人甲○○之理，
      由此益徵證人甲○○確實係向被告丁○○購買第二級毒品
      無訛，被告丁○○前開所辯，無非卸責之詞，無足憑採。
（二）被告丁○○販賣第二級毒品予證人戊○○部分：
  １、證人戊○○於檢察官訊問時結證稱：伊都是以0000000000
      號行動電話撥打被告丁○○持用之0000000000號行動電話
      ，聯絡後在被告丁○○位於新竹湖口永安街25號4 樓的住
      處購買安非他命，伊於96年12月4 日本來係要向被告丁○○買5,000 元，後來改成2,000 元，伊不是請被告丁○○
      代買或合買，伊係看被告丁○○手上有沒有毒品可以賣給
      伊等語（參見臺灣桃園地方法院檢察署97年度偵字第1256
      8 號卷第82-83 頁），又本案經依法聲請核發通訊監察書
      （見臺灣桃園地方法院檢察署97年度偵字第12568 號卷第
      125-126 頁），對被告丁○○使用之0000000000號行動電
      話進行監聽，於96年12月4 日21時9 分43秒確有以下與證
      人戊○○使用之0000000000號行動電話之通話紀錄，2 人
      之通話內容略以（A ：被告丁○○；B ：證人戊○○）：
      『A ：你要多少？B ：5000啊。A ：你要我的命啊。B ：
      那先拿2000來嘛，先搞個2000來。A ：先2000先止。B ：
      先2000止一下。A ：先止一下好不好。B ：現在在不在？
      A ：我現在在竹北，我現在回去。B ：你回來再打給我。
      A ：你現在可以過去了。』（以上通話內容詳參臺灣桃園
      地方法院檢察署97年度偵字第12568 號卷第75頁通訊監察
      譯文），由上開通訊監察譯文適足以補強證人戊○○於檢
      察官訊問時證述其於96年12月4 日向被告丁○○購買甲基
      安非他命2,000 元之證詞，確屬實情，堪值採信。
  ２、證人戊○○於本院審理時固改證稱：伊沒有跟被告丁○○
      買過安非他命，伊於97年5 月21日為警查獲後所做的筆錄
      及檢察官訊問時所為陳述，關於伊向被告丁○○購買毒品
      部分均不實在，伊只是拜託被告丁○○在買的時候順便幫
      伊買，伊也不知道被告丁○○係向何人購買。伊請被告丁○○代買毒品的情形係伊先打電話給被告丁○○，問被告
      丁○○是否在家，如在家的話，就會去被告丁○○住處，
      伊有多少錢即拿給被告丁○○，伊即先行離開，被告丁○○回家後會打電話給伊，伊再到被告丁○○住處拿毒品，
      伊一次大多請被告丁○○代買5,000 元的毒品，共請被告
      丁○○代買過10次左右，但伊不會與被告丁○○一起去找
      藥頭，也沒有在被告丁○○家中等藥頭將毒品帶過來的情
      形。伊不會直接在電話中告訴被告丁○○要買多少錢，而
      且代買就是合買的意思，因為錢比較多拿比較多，拿回來
      的毒品，被告丁○○會將伊買的量分給伊，但僅大概分一
      下，沒有秤給伊看，只要不會太離譜的量伊都能接受。伊
      知道請人代買或合買毒品與人家賣毒品給伊的意思係不同
      的，伊在警察局、檢察官訊問時說跟被告丁○○買是根據
      警察的說法說的，因為警察說指證被告丁○○就可以不用
      起訴伊云云（見本院卷(二)第6-9 、17-23 頁），惟一般集
      資購買毒品者，所希冀者無非以1 次購買較大之金額，以
      換取較多數量之毒品，佐以甲基安非他命毒品物稀價昂，
      取得不易，染上毒癮者無不錙銖必較，證人戊○○在本院
      雖證述其與被告一起出資購買毒品，卻對於「出資購買」
      之細節，除知道自己之出資外，其餘就被告之出資、2 人
      所合資購買之數量均完全不清楚，已悖於常情。再者，證
      人戊○○既明白「購買」與「合買或代買」所代表之意義
      不同，若其係故意在檢察官訊問時將請被告丁○○「合買
      或代買」毒品，證述為向被告丁○○「購買」毒品，以換
      取不起訴處分，則證人戊○○所證述請被告丁○○「合買
      或代買」毒品之情節，自應與被告丁○○一致，惟被告丁○○卻供稱：伊不記得有無幫證人戊○○代買過毒品，因
      為伊記憶很差，但毒品買多會比較便宜，伊錢比較少，會
      找一起施用毒品的人湊錢去買，有無找證人戊○○一起去
      買，伊沒有印象云云（見本院卷(二)第10頁），可見證人戊○○在本院證述請被告丁○○「合買或代買」毒品，已難
      認屬實。況依前揭通訊監察譯文所示，被告丁○○係直接
      詢問證人戊○○需求之毒品數量，證人戊○○亦直接將欲
      購買之金額告知，二人並就欲交易之金額磋商後，達成買
      賣2,000 元毒品之合意，核與證人戊○○及被告丁○○所
      證述、供述之合買毒品情節均不相符，是證人戊○○翻異
      前證，在本院審理時所為「請被告丁○○代買或合資購買
      毒品」之證詞，無非迴護被告丁○○之詞，無足憑採。
（三）查近年來政府為杜絕毒品之氾濫，對販賣毒品者嚴加查緝
      ，販賣毒品罪又係重罪，若無利可圖，衡情一般販毒之人
      當無甘冒被查獲之危險而為之，本件雖不知被告丁○○購
      入毒品之價格，然販賣之人大多係從價差或量差中牟利，
      堪認本件被告丁○○購入甲基安非他命之價格必較其售出
      之價格低廉，或以同一價格而減少甲基安非他命之分量，
      而有從中賺取差額利潤圖利之意圖及事實，此應合於論理
      法則，且不違背社會通常經驗之合理判斷。而被告丁○○
      與證人甲○○、戊○○等人間並無特殊重要情誼或至親關
      係，被告丁○○竟費心自甘承受重典，涉險販賣第二級毒
      品，當有牟利之圖，是被告丁○○本件販賣第二級毒品犯
      行，應均具有營利之意圖，應堪認定。
（四）本案經警持本院核發之搜索票於97年5 月21日下午2 時許
      ，在被告丁○○位於桃園縣湖口鄉○○街23號住處執行搜
      索，當場在2 樓210 室扣得黑色電子磅秤1 台、夾鏈分裝
      袋1 包等物，在4 樓查獲研磨器1 台；另於被告丁○○所
      使用之車牌號碼Q9-3901 號車輛內扣得甲基安非他命3 包
      、葡萄糖1 包、夾鏈分裝袋4 包、電子磅秤1 台，及供本
      件販賣毒品予證人戊○○所用之DIGITAL EMOTION 牌白色
      行動電話1 支（內含門號0000000000號SIM 卡1 張）等物
      ，此為被告丁○○所不爭執，並有本院搜索票、桃園縣政
      府警察局楊梅分局搜索、扣押筆錄及扣押物品目錄表各1
      份在卷可憑。而扣案之透明晶體、黃色晶體、白色晶體各
      1 包，經內政部警政署刑事警察局以氣相層析/ 質譜分析
      法、核磁共振分析法鑑定結果，該局另予以編號A 至C ，
      其中：(1)編號A ：驗前毛重18.02 公克（包裝塑膠袋重0.
      73公克）。取0.17公克驗定用罄，餘17.12 公克，檢出第
      二級毒品甲基安非他命（Methamphetamine） 及第二級毒
      品N,N-二甲基安非他命（N,N-Dimethylamphetmaine） 等
      成分。甲基安非他命純度約76% ，驗前純質淨重約13.14
      公克；N,N-二甲基安非他命純度約3%，驗前純質淨重約0.
      51公克。(2)編號B ：驗前毛重17.14 公克（包裝塑膠袋重
      0.50公克）。取0.20公克驗定用罄，餘16.44 公克，檢出
      第二級毒品甲基安非他命（Methamphetamine） 成分，純
      度約98% ，驗前純質淨重約16.30 公克。(3)編號C ：驗前
      毛重3.29公克（包裝塑膠袋重0.29公克）。取0.15公克驗
      定用罄，餘2.85公克，檢出第二級毒品甲基安非他命（Me
      thamphetamine） 成分，純度約81% ，驗前純質淨重約2.
      43公克。此有該局97年6 月23日刑鑑字第0970085466號鑑
      定書1 份附卷可稽（參臺灣桃園地方法院檢察署97年度偵
      字第12568 號卷第219 頁），確屬第二級毒品無誤。此外
      ，復有前揭被告丁○○所有，供其插入0000000000號SIM
      卡，與證人戊○○聯絡販賣甲基安非他命毒品使用之DIGI
      TAL EMOTION 牌白色行動電話1 支；用以秤量甲基安非他
      命毒品所用之電子磅秤2 台；備供分裝毒品出售謀利之夾
      鏈分裝袋共5 包扣案可資佐證，凡前各情，均足資證明被
      告丁○○前揭辯詞，無非飾卸之詞，無足憑信。
二、綜上所述，本件事證已臻明確，被告丁○○販賣第二級毒品
    甲基安非他命予證人甲○○1 次、證人戊○○1 次之犯行，
    均堪認定，應依法論科。
參、論罪科刑：
一、被告丙○○部分：
（一）查海洛因、甲基安非他命分別係毒品危害防制條例第2 條
      第2 項第1 款、2 款所規定之第一級、第二級毒品，是核
      被告丙○○如附表一編號一、三所為，均係犯毒品危害防
      制條例第4 條第2 項之販賣第二級毒品罪；如附表一編號
      二所為，係犯同條例第4 條第2 項、第6 項之販賣第二級
      毒品未遂罪，公訴人認已完成交易，構成既遂，尚有誤會
      ；如附表一編號四、五所為，均係犯同條例第4 條第1 項
      之販賣第一級毒品罪。被告丙○○販賣前持有第一、二級
      毒品之低度行為，均應為販賣之高度行為所吸收，不另論
      罪。
（二）被告丙○○上開2 次販賣第二級毒品、1 次販賣第二級毒
      品未遂及2 次販賣第一級毒品犯行，犯意各別，應予分論
      併罰。
（三）被告丙○○已著手於如附表一編號二所示之販賣第二級毒
      品犯行之實行，因未完成交易而不遂，應依刑法第25條第
      2 項之規定減輕其刑。
（四）按販賣第一級毒品罪之法定刑為「死刑或無期徒刑；處無
      期徒刑者，得併科新臺幣1 千萬元以下罰金」，然同為販
      賣第一級毒品之人，其原因、動機不一，犯罪情節未必盡
      同，或有大盤毒梟者，亦有中、小盤之分，甚或僅止於吸
      毒者友儕間為求互通有無之有償轉讓者亦有之，其販賣行
      為所造成危害社會之程度自屬有異，法律科處此類犯罪，
      所設之法定最低本刑卻同為「無期徒刑，得併科新臺幣1
      千萬元以下罰金」，不可謂不重。於此情形，倘依其情狀
      處以相當之有期徒刑，即足以懲儆，並可達防衛社會之目
      的者，自非不可依客觀之犯行與主觀之惡性二者加以考量
      其情狀，是否有可憫恕之處，適用刑法第59條之規定酌量
      減輕其刑，期使個案裁判之量刑，能斟酌至當，符合比例
      原則。查被告丙○○販賣第一級毒品海洛因予證人己○○
      之次數為2 次，各次販賣金額均為1,000 元，其數量、所
      得非鉅，與大量出售第一級毒品以賺取巨額利潤者，顯屬
      有別，以被告丙○○犯罪情節論，惡性尚非重大不赦，若
      以毒品危害防制條例第4 條第1 項所規定之法定本刑而科
      處販賣第一級毒品之最輕本刑無期徒刑，實屬情輕法重，
      在客觀上尚足以引起一般之同情，尚有堪資憫恕之處，本
      院認依其情狀分別處以相當之有期徒刑，即足以懲儆，並
      可達防衛社會之目的，爰適用刑法第59條之規定，就被告
      丙○○所犯販賣第一級毒品部分犯行分別酌量減輕其刑。
（五）本院審酌被告丙○○視政府反毒政策及宣導如無物，意圖
      營利而販賣第一、二級毒品予他人施用，影響所及，非僅
      他人之生命、身體將可能受其侵害，社會、國家之法益亦
      不能免，為害之鉅，當非個人一己之生命、身體法益所可
      比擬，自應嚴厲規範，兼衡被告丙○○販賣毒品之次數、
      金額，及其在本院審理時仍飾詞圖卸其責，顯無悔悟之心
      等一切情狀，分別就其所犯如附表一編號一至五所示犯行
      量處各如附表一編號一至五所示之刑，並定其應執行刑，
      以資懲儆。至公訴人於起訴書固就被告丙○○具體求處應
      執行無期徒刑，惟本院審酌被告丙○○本件犯罪情節、次
      數、犯後態度及前揭各情，認公訴人上開求刑似嫌過重，
      而應以主文所示之刑為妥適，附此敘明。
二、被告丁○○部分：
（一）查甲基安非他命係毒品危害防制條例第2 條第2 項第2 款
      所規定之第二級毒品，核被告丁○○就附表二編號一、二
      之所為，均係犯毒品危害防制條例第4 條第2 項之販賣第
      二級毒品罪。被告丁○○販賣前持有第二級毒品甲基安非
      他命之低度行為，應為販賣之高度行為所吸收，均不另論
      罪。
（二）被告丁○○上開2 次販賣第二級毒品犯行，犯意各別，應
      予分論併罰。
（三）查被告丁○○有事實欄所示之科刑及執行紀錄，有卷附臺
      灣高等法院被告前案紀錄表1 份可稽，其受有期徒刑之執
      行完畢後，5 年以內故意再犯有期徒刑以上之本案各罪，
      均為累犯，應各依刑法第47條第1 項之規定加重其刑。
（四）爰審酌被告丁○○販賣第二級毒品甲基安非他命，足以使
      購買施用者導致精神障礙、性格異常，甚至造成生命危險
      之生理成癮性及心理依賴性，戕害國民身心健康，惡性重
      大，兼衡被告之素行、犯罪動機、手段、犯罪所得及犯後
      猶飾詞否認犯行之態度等一切情狀，分別就其所犯如附表
      二編號一、二所示犯行量處各如附表二編號一、二所示之
      刑，並定其應執行刑，以示警懲。公訴人於起訴書固就被
      告丁○○具體求處應執行無期徒刑，惟本院審酌被告丁○○
      本件犯罪情節、次數、犯後態度及前揭各情，認公訴人上
      開求刑似嫌過重，而應以主文所示之刑為妥適，附此敘明
      。
肆、沒收部分：
一、被告丙○○部分：如附表三編號一至四所示被告丙○○各次
    販賣第一、二級毒品之所得，係被告丙○○販賣毒品所得之
    財物，應依毒品危害防制條例第19條第1 項之規定，分別於
    各該販賣第一、二級毒品罪項下宣告沒收，惟如全部或一部
    不能沒收時，應以其財產抵償之。至搭配0000000000號門號
    使用之行動電話1支、SIM卡1張，其中前開門號之申用人為
    賴謝旻容，並非被告丙○○，此有通聯調閱查詢單附卷可參
    （參臺灣桃園地方法院檢察署97年度偵字第12568 號卷第63
    頁反面），另被告丙○○既否認使用上開門號，卷內並無證
    據證明搭配該門號使用之行動電話亦為被告丙○○所有，爰
    均不併宣告沒收。
二、被告丁○○部分：
（一）扣案如附表四編號一所示之第二級毒品共3 包，應依毒品
      危害防制條例第18條第1 項前段之規定，在被告丁○○所
      犯如附表二編號一至二所示販賣第二級毒品罪項下宣告沒
      收銷燬之。另包裝前開第二級毒品之外包裝袋3 個，具有
      防止毒品潮濕、裸露、便於攜帶以利持有、販賣之用，應
      依毒品危害防制條例第19條第1 項規定，在被告丁○○所
      犯如附表二編號一至二所示販賣第二級毒品罪項下宣告沒
      收。
（二）扣案如附表四編號三所示之電子磅秤2 台，為被告丁○○
      所有，供秤量第二級毒品，為其犯本件販賣第二級毒品罪
      所用之物，應依毒品危害防制條例第19條第1 項規定宣告
      沒收。
（三）扣案如附表四編號四所示之夾鏈分裝袋共5 包，為被告丁○○所有，備供分裝第二級毒品以利販賣之用，既尚未使
      用，應屬預備供犯販賣第二級毒品犯罪所用之物，應依刑
      法第38條第1 項第2 款之規定宣告沒收。
（四）扣案如附表四編號五所示之搭配門號0000000000號使用之
      DIGITAL EMOTION 牌行動電話1 支，係被告丁○○所有，
      供其聯絡犯本案如附表二編號二所示之販賣第二級毒品罪
      所用之物，應依毒品危害防制條例第19條第1 項之規定宣
      告沒收之。至0000000000號之SIM 卡1 張，固係供被告丁○○聯絡前開販賣第二級毒品所用之物，惟該SIM 卡之申
      用人為阿尤，並非被告丁○○，此有遠傳電信回函在卷可
      憑（參本院卷(二)第95-96 頁），爰不併宣告沒收。
（五）如附表四編號六至七所示被告丁○○各次販賣第二級毒品
      之所得，係被告丁○○販賣毒品所得之財物，應依毒品危
      害防制條例第19條第1 項之規定，分別於各該販賣第二級
      毒品罪項下宣告沒收，惟如全部或一部不能沒收時，應以
      其財產抵償之。
（六）另扣案如附表五編號所示之海洛因2 包（合計淨重4.39
      公克，空包裝重共0.78公克），雖為查獲之第一級毒品，
      屬違禁物，然與本件被告丁○○所涉販賣第二級毒品犯行
      無關（上開海洛因係在被告丁○○住處一併查扣，尚無證
      據證明與本案被告丙○○所涉販賣第一級毒品罪相關），
      而檢察官固已於起訴書內敘明應依法宣告沒收銷燬，惟按
      刑法第38條規定之沒收，為從刑之一種，具有刑罰及保安
      處分之性質，且與主刑有從屬關係，依主從不可分原則，
      應於裁判時附隨於主刑而宣告，故該條第1 項第1 款至第
      3 款規定之沒收物，須與犯罪有直接關係並於犯罪事實中
      有具體之記載，始能於判決主文宣示沒收。查被告丁○○
      因另涉施用第一、二級毒品案件，經檢察官提起公訴，並
      經本院以97年度審訴字第2698號判決，並將前述扣案之海
      洛因2 包宣告沒收銷燬在案（參卷附本院刑事判決），爰
      不在本案諭知宣告沒收銷燬。
（七）按查獲之第三、四級毒品及製造或施用毒品之器具，無正
      當理由而擅自持有者，均沒入銷燬之，毒品危害防制條例
      第18條第1 項後段定有明文。是經查獲無正當理由而擅自
      持有之第三、四級毒品，自應由查獲機關逕予沒入銷燬，
      而毋須由法院以裁定為之，且法院自不得越權於判決內諭
      知沒入銷燬，最高法院著有92年度臺上字第2718號判決可
      資參照。本件扣案之K 他命1 包（毛重46.55 公克）係被
      告丁○○於事實欄所載之時、地為警查獲，所扣得之物，
      然依起訴事實所載，被告丁○○並未涉及任何與第三級毒
      品K 他命有關之犯罪事實，是倘被告丁○○無正當理由而
      擅自持有第三級毒品K 他命，自應另由查獲機關逕予沒入
      銷燬。
（八）至扣案如附表五編號至所示之物，雖均為被告丁○○
      所有，然被告丁○○否認係供本案販賣第二級毒品所用之
      物，公訴人固認其中殘渣袋6 個、行動電話6 支（已宣告
      收之DIGITAL EMOTION 牌行動電話1 支除外）、SIM 卡4
      張、現金95,000元等物品，為供被告丁○○販賣毒品之用
      及販賣毒品所得，然卷內尚查無證據證明與確與本案被告
      丁○○所犯如附表二編號一至二所示之販賣第二級毒品犯
      行相關，且上開扣案物品性質上亦均非屬違禁物，是尚乏
      沒收之依據，爰不予宣告沒收。
丙、無罪部分：
一、公訴意旨另略以：被告丙○○、丁○○為男女朋友，渠等均
    明知甲基安非他命係毒品危害防制條例所明定之第二級毒品
    ，不得持有、販賣。(一)被告丙○○竟基於販賣第二級毒品以
    營利之犯意，於95年6 月起至同年10月止之某日，在桃園縣
    中壢市○○街某處，販賣第二級毒品甲基安非他命1,000 元
    予林秋棉2 次。(二)被告丁○○、丙○○基於販賣第二級毒品
    以營利之犯意聯絡，於96年9 月25日在新竹縣竹東鎮○○○○道附近，販賣第二級毒品甲基安非他命20,000元予甲○○
    。(三)被告丁○○基於販賣第二級毒品以營利之犯意，於96年
    11月底某日，在新竹縣湖口鄉○○街25號4 樓，販賣第二級
    毒品甲基安非他命2,000 元予戊○○。因認被告丙○○、丁○○上開部分亦各涉有毒品危害防制條例第4 條第2 項之販
    賣第二級毒品罪嫌。
二、按犯罪事實應依證據認定之，無證據不得認定犯罪事實。被
    告之自白，不得作為有罪判決之唯一證據，仍應調查其他必
    要之證據，以察其是否與事實相符。不能證明被告犯罪者，
    應諭知無罪之判決。刑事訴訟法第154 條第2 項、第156 條
    第2 項、第301 條第1 項分別定有明文。又按事實之認定，
    應憑證據，如未能發現相當證據，或證據不足以證明，自不
    能以推測或擬制之方法，以為裁判基礎；且認定犯罪事實所
    憑之證據，雖不以直接證據為限，間接證據亦包括在內；然
    而無論直接或間接證據，其為訴訟上之證明，須於通常一般
    之人均不致有所懷疑，而得確信其為真實之程度者，始得據
    為有罪之認定，倘其證明尚未達到此一程度，而有合理之懷
    疑存在時，即無從為有罪之認定，最高法院著有40年台上字
    第86號、76年台上字第4986號判例要旨可參。況刑事訴訟法
    第161 條第1 項亦規定，檢察官就被告犯罪事實，應負舉證
    責任，並指出證明之方法，是檢察官對於起訴之犯罪事實，
    應負提出證據及說服之實質舉證責任，倘其所提出之證據，
    不足為被告有罪之積極證明，或其指出證明之方法，無從說
    服法院以形成被告有罪之心證，基於無罪推定之原則，自應
    為被告無罪判決之諭知（最高法院92年台上字第128 號判例
    要旨參照）。
三、本件公訴人認被告丙○○、丁○○涉犯上開販賣第二級毒品
    甲基安非他命之犯行，無非係以證人林秋棉、甲○○、戊○○在檢察官訊問時之證述為其主要論據。惟按施用毒品者供
    述之憑信性本不及於一般人，關於其向某人購買毒品之供述
    ，必須補強證據佐證，以擔保其供述之真實性，俾貫徹刑事
    訴訟無罪推定及嚴格證明之基本原則。所謂補強證據，係指
    其他有關證明該施用毒品者關於毒品交易供述真實性之相關
    證據而言，必須與該「毒品交易」之供述，具有相當程度之
    關連性，足使一般人對該供述，並無合理懷疑存在，而得確
    信其為真實者，始當之。本件關於證人林秋棉、甲○○、戊○○於檢察官訊問時所為之證述，有通訊監察譯文可資為補
    強證據，堪信為真實者，已據本院認定如前（詳前有罪部分
    之論述），至於證人林秋棉、甲○○、戊○○其餘分別證述
    向被告丙○○、丁○○購買第二級毒品之交易情形，茲經本
    院調查結果，認：
（一）證人林秋棉於檢察官訊問時結證稱：伊於95年6 月間開始
      向被告丙○○購買安非他命，當時被告丙○○住在桃園縣
      中壢市○○街，該處本來係伊所承租，後來被告丙○○跟
      張維平從竹東搬來中壢，伊提供該處給被告丙○○居住，
      當時伊係在中壢仁慈街跟被告丙○○交易2 、3 次，每次
      購買1 至2 克，每公克價錢3,000 元至5,000 元，都是以
      電話聯絡。被告丙○○在中壢市○○街居住約2 個月，伊
      在該處跟被告丙○○買過3 次，每次數量是2 、3 公克，
      之後被告丙○○搬到延平路，伊有向被告丙○○買過1 次
      ，也是買2 克，價錢忘記了，伊向被告丙○○購買毒品至
      95年10、11月左右，之後才向徐才煌、小彭哥購買云云（
      見臺灣桃園地方法院檢察署97年度偵字第12567 號卷第92
      頁），惟在本院審理時竟先後結證述：「被告丙○○住在
      仁慈街時，伊係跟張維平（音譯）買安非他命，張維平與
      被告丙○○應該是男女朋友關係，伊說向被告丙○○購買
      係因為警察叫伊說是跟被告丙○○買的，之後的供詞不能
      改，伊實際上並沒有在仁慈街向被告丙○○買毒品」、「
      伊6 、7 月打電話給張維平，但都是被告丙○○拿下來，
      但伊不知道被告丙○○有在賣」、「伊都是直接到7 樓，
      張維平、被告丙○○都在現場，但係被告丙○○將安非他
      命拿出來的」、「伊今日稱於95年6 月間，在桃園縣中壢
      市○○街向張維平買毒品係說謊，伊有於95年6 月間向被
      告丙○○買過安非他命2 、3 次，1 次買1 克3,500 元，
      1 次買2 克7,000 元」云云（詳參本院卷(一)107-125 頁）
      ，是證人林秋棉先後證述關於95年6 月至10月間向被告丙○○購買甲基安非他命毒品之證述，不論係交易對象、交
      易時間、交易金額及數量等，均前後不符而存有重大瑕疵
      ，而證人林秋棉指述被告丙○○此部分販賣第二級毒品犯
      行，卷內復查無其他證據資料可佐，本院自難僅憑證人林
      秋棉前揭有瑕疵單一指述，即遽認被告丙○○於95年6 月
      至10月間，尚有販賣第二級毒品甲基安非他命予證人林秋
      棉2 次之犯行。
（二）證人甲○○於檢察官訊問時結證稱：伊於96年9 月25日晚
      上10點，以伊自己使用之0000000000號電話撥打被告丁○○的0000000000號行動電話，向被告丁○○購買8 公克安
      非他命，共計20,000元，被告丙○○一個人開TOYOTA牌綠
      色汽車，將毒品交給伊，伊再交20,000元給被告丙○○，
      係被告丁○○告訴伊會叫被告丙○○送貨，而伊一開始也
      是跟被告丙○○買毒品，後來經被告丙○○介紹認識被告
      丁○○，才開始向被告丁○○購買云云（見臺灣桃園地方
      法院檢察署97年度偵字第12568 號卷第69頁），惟證人甲○○於同日警詢時係稱：伊撥打0000000000號行動電話，
      於96年9 月25日22時在竹東交流道以20,000元代價，向綽
      號「光明」之男子購買8 公克安非他命，當日22時許由綽
      號「光明」之男子親手交給伊4 公克安非他命，隔日綽號
      「張姐」之女子親手交付伊4 公克安非他命云云（見臺灣
      桃園地方法院檢察署97年度偵字第12568 號卷第58頁反面
      ），可見證人甲○○就究竟係何人交付第二級毒品之證述
      ，已有前後不符之情形。再者，被告丁○○持用之000000
      0000號行動電話，早於96年3 月間即遭通訊監察，復已取
      得有與證人甲○○間之有關買賣毒品之通聯紀錄（詳如前
      揭有罪部分理由欄所示），則被告丁○○持用之00000000
      00號行動電話係供作販賣毒品使用之工具，應已為偵查機
      關所掌握，佐以卷內臺灣桃園地方法院檢察署96年10月12
      日96年乙○玲辰聲監（續）字第001228號、96年11月21日
      96年乙○玲辰聲監（續）字第001417號通訊監察書所示（
      參臺灣桃園地方法院檢察署97年度偵字第12568 號卷第12
      5-126 頁），亦持續對該0000000000號行動電話為通訊監
      察，顯見倘偵查機關有就上開0000000000號行動電話為通
      訊監察，當可得有證人甲○○於96年9 月25日向被告丁○○聯絡購買第二級毒品甲基安非他命，及聯繫由被告丙○○交付毒品之通聯紀錄，惟本件遍查全卷，並無何關於96
      年9 月25日被告丁○○、證人甲○○間之通訊監察紀錄可
      佐，是本件公訴人所提出關於被告丙○○、丁○○共同販
      賣第二級毒品予證人甲○○之證據，除證人甲○○前開證
      述外，查無其他證據可資補強，使本院相信證人甲○○於
      檢察官訊問時所為之證述確與事實相符，自難僅憑證人甲○○非無瑕疵可指之證述，即率爾認定被告丙○○、丁○○確有於96年9 月25日共同販賣第二級毒品予證人甲○○
      之犯行。
（三）證人戊○○於檢察官訊問時結證述：伊於96年11月底，以
      0000000000號電話撥打被告丁○○使用之0000000000號行
      動電話，聯絡後到被告丁○○位於新竹縣湖口鄉○○街25
      號4 樓住處，向被告丁○○購買1 小包安非他命2,000 元
      云云（見臺灣桃園地方法院檢察署97年度偵字第12568 號
      卷第82-83 頁），惟證人戊○○前開證述是否屬實，自應
      有其他補強證據為佐，始足以擔保其證述之真實性。查本
      件證人戊○○所證述被告丁○○用以販賣第二級毒品之聯
      絡工具即0000000000號行動電話，在證人戊○○證述向被
      告丁○○購買第二級毒品之96年11月底，確經偵查機關通
      訊監察在案，此有臺灣桃園地方法院檢察署96年11月21日
      96年乙○玲辰聲監（續）字第001417號通訊監察書附卷可
      憑（參臺灣桃園地方法院檢察署97年度偵字第12568 號卷
      第126 頁），惟卷內並無關於於96年11月底，被告丁○○
      、證人戊○○間之購買第二級毒品之相關通聯紀錄可資佐
      證，故本院尚難僅憑證人戊○○於檢察官訊問時之單一指
      述，即遽認被告丁○○有於96年11月底某日，販賣第二級
      毒品甲基安非他命予證人戊○○1 次之犯行。
四、綜上所述，本件起訴意旨認被告丙○○、丁○○所涉前開販
    賣第二級毒品犯行之證據，顯尚未達於通常一般之人均不致
    有所懷疑，而得確信其為真實之程度。此外，復查無其他積
    極證據，足資證明被告丙○○、丁○○確有公訴人所指之前
    揭販賣第二級毒品犯行，既不能證明被告丙○○、丁○○此
    部分之犯罪，均應由本院就上開販賣第二級毒品部分為被告
    丙○○、丁○○無罪之諭知。
丁、附記事項：
    本件證人戊○○於偵查中就所親身見聞被告丁○○是否有販
    賣第二級毒品之事，具體向檢察官陳述並具結，於本院審理
    中經傳喚為證人，於具結後，竟然就此重要事實全盤否認偵
    查中之陳述，並虛構前揭偵查中所言係警察要其為虛偽陳述
    等情，此部分證人戊○○是否涉及偽證犯行，應由公訴人另
    行偵處。
據上論斷，應依刑事訴訟法第299 條第1 項前段、第301 條第1
項，毒品危害防制條例第4 條第1 項、第2 項、第6 項、第18條
第1 項前段、第19條第1 項，刑法第11條、第25條第2 項、第47
條第1 項、第51條第5 款、第59條、第38條第1 項第2 款，判決
如主文。
本案經檢察官周芝君到庭執行職務。
中    華    民    國    98    年    4     月    27    日
                  刑事第十二庭  審判長法  官  魏于傑
                                      法  官  羅國鴻
                                      法  官  許雅婷
以上正本證明與原本無異。
如不服本判決，應於判決送達後10日內向本院提出上訴狀（應附
繕本），其未敘述上訴理由者，應於上訴期間屆滿後20日內補提
理由書狀於本院，上訴於臺灣高等法院。
                                      書記官  吳玉蘭
中    華    民    國    98    年    5     月    6     日
附錄本案論罪科刑法條全文：
毒品危害防制條例第4條
製造、運輸、販賣第一級毒品者，處死刑或無期徒刑；處無期徒
刑者，得併科新臺幣1 千萬元以下罰金。
製造、運輸、販賣第二級毒品者，處無期徒刑或7 年以上有期徒
刑，得併科新臺幣7 百萬元以下罰金。
製造、運輸、販賣第三級毒品者，處5 年以上有期徒刑，得併科
新臺幣5 百萬元以下罰金。
製造、運輸、販賣第四級毒品者，處3 年以上10年以下有期徒刑
，得併科新臺幣3 百萬元以下罰金。
製造、運輸、販賣專供製造或施用毒品之器具者，處1 年以上7
年以下有期徒刑，得併科新臺幣1 百萬元以下罰金。
前五項之未遂犯罰之。
附表一：被告丙○○部分
┌──┬────┬────┬────┬────┬─────┬─────────────────┐
│編號│時    間│聯絡方式│交易地點│販賣對象│販賣毒品數│      應處罪刑及宣告之從刑        │
│    │        │        │        │        │量、價格  │                                  │
├──┼────┼────┼────┼────┼─────┼─────────────────┤
│ 一 │民國95年│林秋棉以│被告張筑│林秋棉  │半兩甲基安│丙○○販賣第二級毒品，處有期徒刑捌│
│    │11月10日│其使用之│婷位於新│        │非他命，新│年。未扣案如附表三編號一所示之販賣│
│    │晚上某時│00000000│竹縣竹東│        │臺幣（以下│第二級毒品所得財物沒收，如全部或一│
│    │許      │80號行動│鎮○○路│        │同）36,000│部不能沒收時，以其財產抵償之。    │
│    │        │電話撥打│76號5 樓│        │元；2 公克│                                  │
│    │        │丙○○使│住處    │        │甲基安非他│                                  │
│    │        │用之0913│        │        │命，7,500 │                                  │
│    │        │364829號│        │        │元        │                                  │
│    │        │行動電話│        │        │          │                                  │
├──┼────┼────┼────┼────┼─────┼─────────────────┤
│ 二 │95年11月│同上    │同上    │同上    │半兩甲基安│丙○○販賣第二級毒品，未遂，處有期│
│    │11日下午│        │        │        │非他命，36│徒刑肆年。                        │
│    │某時    │        │        │        │,000 元 （│                                  │
│    │        │        │        │        │未完成交易│                                  │
│    │        │        │        │        │）        │                                  │
├──┼────┼────┼────┼────┼─────┼─────────────────┤
│ 三 │95年11月│己○○以│被告張筑│己○○  │甲基安非他│丙○○販賣第二級毒品，處有期徒刑柒│
│    │30日下午│其使用之│婷位於新│        │命，1,000 │年陸月。未扣案如附表三編號二所示販│
│    │1 時40分│00000000│竹縣竹東│        │元        │賣第二級毒品所得財物沒收，如全部或│
│    │許      │78號行動│鎮○○路│        │          │一部不能沒收時，以其財產抵償之。  │
│    │        │電話撥打│76號5 樓│        │          │                                  │
│    │        │丙○○使│住處附近│        │          │                                  │
│    │        │用之0913│某處    │        │          │                                  │
│    │        │364829號│        │        │          │                                  │
│    │        │行動電話│        │        │          │                                  │
├──┼────┼────┼────┼────┼─────┼─────────────────┤
│ 四 │95年11月│同上    │同上    │同上    │海洛因，1,│丙○○販賣第一級毒品，處有期徒刑拾│
│    │30日晚上│        │        │        │000 元    │伍年陸月。未扣案如附表三編號三所示│
│    │6 時30分│        │        │        │          │之販賣第一級毒品所得財物沒收，如全│
│    │許      │        │        │        │          │部或一部不能沒收時，以其財產抵償之│
│    │        │        │        │        │          │。                                │
├──┼────┼────┼────┼────┼─────┼─────────────────┤
│ 五 │95年12月│同上    │同上    │同上    │海洛因，1,│丙○○販賣第一級毒品，處有期徒刑拾│
│    │8 日晚上│        │        │        │000 元    │伍年陸月。未扣案如附表三編號四所示│
│    │8 時許  │        │        │        │          │之販賣第一級毒品所得財物沒收，如全│
│    │        │        │        │        │          │部或一部不能沒收時，以其財產抵償之│
│    │        │        │        │        │          │。                                │
└──┴────┴────┴────┴────┴─────┴─────────────────┘
附表二：被告丁○○部分
┌──┬────┬────┬────┬────┬─────┬─────────────────┐
│編號│時    間│聯絡方式│交易地點│販賣對象│販賣毒品數│      應處罪刑及宣告之從刑        │
│    │        │        │        │        │量、價格  │                                  │
├──┼────┼────┼────┼────┼─────┼─────────────────┤
│ 一 │民國96年│甲○○以│新竹縣湖│甲○○  │3 公克甲基│丁○○販賣第二級毒品，累犯，處有期│
│    │3 月2 日│其使用之│口交流道│        │安非他命，│徒刑捌年。扣案如附表四編號一所示之│
│    │下午某時│00000000│附近某處│        │12,000元  │第二級毒品沒收銷燬之；扣案如附表四│
│    │許      │87號行動│        │        │          │編號二至四所示之物，均沒收；未扣案│
│    │        │電話撥打│        │        │          │如附表四編號六所示之販賣第二級毒品│
│    │        │丁○○使│        │        │          │所得財物沒收，如全部或一部不能沒收│
│    │        │用之0930│        │        │          │時，以其財產抵償之。              │
│    │        │828634號│        │        │          │                                  │
│    │        │行動電話│        │        │          │                                  │
├──┼────┼────┼────┼────┼─────┼─────────────────┤
│ 二 │96年12月│戊○○以│新竹縣湖│戊○○  │甲基安非他│丁○○販賣第二級毒品，累犯，處有期│
│    │4 日晚上│其使用之│口鄉永安│        │命，2,000 │徒刑柒年捌月。扣案如附表四編號一所│
│    │9 時許  │00000000│街25號4 │        │元        │示之第二級毒品沒收銷燬之；扣案如附│
│    │        │65號行動│樓      │        │          │表四編號二至五所示之物，均沒收；未│
│    │        │電話撥打│        │        │          │扣案如附表四編號七所示販賣第二級毒│
│    │        │丁○○使│        │        │          │品所得財物沒收，如全部或一部不能沒│
│    │        │用之0926│        │        │          │收時，以其財產抵償之。            │
│    │        │428956號│        │        │          │                                  │
│    │        │行動電話│        │        │          │                                  │
└──┴────┴────┴────┴────┴─────┴─────────────────┘
附表三：
┌──┬─────────┬──────────┐
│編號│應宣告沒收物品名稱│備               註 │
├──┼─────────┼──────────┤
│ 一 │未扣案之現金新臺幣│被告丙○○因犯附表一│
│    │肆萬仟伍佰元    │編號一所示販賣第二級│
│    │                  │毒品罪所得之財物。  │
├──┼─────────┼──────────┤
│ 二 │未扣案之現金新臺幣│被告丙○○因犯附表一│
│    │壹仟元            │編號三所示販賣第二級│
│    │                  │毒品罪所得之財物。  │
├──┼─────────┼──────────┤
│ 三 │未扣案之現金新臺幣│被告丙○○因犯附表一│
│    │壹仟元            │編號四所示販賣第一級│
│    │                  │毒品罪所得之財物。  │
├──┼─────────┼──────────┤
│ 四 │未扣案之現金新臺幣│被告丙○○因犯附表一│
│    │壹仟元            │編號五所示販賣第一級│
│    │                  │毒品罪所得之財物。  │
└──┴─────────┴──────────┘
附表四：
┌──┬─────────┬──────────┐
│編號│應宣告沒收物品名稱│備               註 │
├──┼─────────┼──────────┤
│ 一 │第二級毒品甲基安│查獲之第二級毒品。  │
│    │非他命、N,N-二甲基│                    │
│    │安非他命（驗餘淨重│                    │
│    │拾柒點壹貳公克）  │                    │
│    │                  │                    │
│    ├─────────┤                    │
│    │第二級毒品甲基安│                    │
│    │非他命（驗餘淨重拾│                    │
│    │陸點肆肆公克）    │                    │
│    ├─────────┤                    │
│    │第二級毒品甲基安│                    │
│    │非他命（驗餘淨重貳│                    │
│    │點捌伍公克）      │                    │
├──┼─────────┼──────────┤
│ 二 │上開第二級毒品外包│被告丁○○所有，供犯│
│    │裝袋個（分別重零│本案販賣第二級毒品罪│
│    │點柒公克、零點伍│所用之物。          │
│    │零公克、零點貳玖公│                    │
│    │克）              │                    │
├──┼─────────┼──────────┤
│ 三 │電子磅秤貳台      │被告丁○○所有，供犯│
│    │                  │本案販賣第二級毒品罪│
│    │                  │所用之物。          │
├──┼─────────┼──────────┤
│ 四 │夾鏈分裝袋共伍包  │被告丁○○所有，備供│
│    │                  │犯本案販賣第二級毒品│
│    │                  │罪所用之物。        │
├──┼─────────┼──────────┤
│ 五 │DIGITAL EMOTION 牌│被告丁○○所有，供其│
│    │行動電話壹支（內含│聯絡犯附表二編號二所│
│    │門號0000000│示販賣第二級毒品罪所│
│    │九五六號SIM 卡壹張│用之物。            │
│    │，因SIM 卡非屬被告│                    │
│    │丁○○所有，故該張│                    │
│    │SIM 卡不予沒收）  │                    │
├──┼─────────┼──────────┤
│ 六 │未扣案之現金新臺幣│被告丁○○因犯附表二│
│    │壹萬貳仟元        │編號一所示販賣第二級│
│    │                  │毒品罪所得之財物。  │
├──┼─────────┼──────────┤
│ 七 │未扣案之現金新臺幣│被告丁○○因犯附表二│
│    │貳仟元            │編號二所示販賣第二級│
│    │                  │毒品罪所得之財物。  │
└──┴─────────┴──────────┘
附表五：
┌────────────────────┐
│       扣     案     物      品         │
├────────────────────┤
│海洛因2 包（淨重合計4.39公克，空包裝重│
│  共0.78公克）。                        │
│K 他命1 包（毛重46.55 公克）。        │
│玻璃球吸食器3個。                     │
│殘渣袋6個。                           │
│削尖吸管6支。                         │
│Dashion 行動電話1 支（序號000000000000│
│  420號）。                             │
│NOKIA 行動電話1 支（序號00000000000000│
│  2號）。                               │
│Sony Ericsson 行動電話1 支（序號352239│
│  000000000 號）。                      │
│皮爾卡登行動電話1 支（序號000000000000│
│  820號）。                             │
│Motorola行動電話1 支（序號000000000000│
│  623 號）。                            │
│Xcute 行動電話1 支（序號00000000000000│
│  3號）。                               │
│遠傳易付卡3張。                       │
│台灣大哥大易付卡1張。                 │
│現金新臺幣玖萬伍仟元。                │
│鑰匙1支。                             │
│研磨機1台。                           │
│葡萄糖1包（毛重19.92公克）。          │
└────────────────────┘


司法院資訊處製作；財團法人民間司法改革基金會備份。
